臺灣苗栗地方法院交通事件裁定　　95年度交聲字第242號
原處分機關　 交通部公路總局新竹區監理所苗栗監理站
異　議　人
即受處分人　 甲○○
上列異議人因違反道路交通管理處罰條例案件，對於交通部公路
總局新竹區監理所苗栗監理站於民國95年10月16日所為之竹監苗
字第裁54－F00000000-0 號裁決（原舉發案號：苗栗縣警察局苗
縣警交字第F00000000號）聲明異議，本院裁定如下：
    主  文
異議駁回。
    理  由
一、按汽車駕駛人，行經有燈光號誌管制之交岔路口闖紅燈者，
    處新臺幣一千八百元以上五千四百元以下罰鍰。前項紅燈右
    轉行為者，處新臺幣六百元以上一千八百元以下罰鍰。又汽
    車駕駛人有下列各款所列條款之一者，除依原條款處罰鍰外
    ，並予記點：三、有第四十三條、第五十三條或第五十四條
    情形之一者，各記違規點數三點。道路交通管理處罰條例第
    53條第1 項、第63條第1項第3款定有明文。
二、原處分意旨略以：異議人即受處分人甲○○駕駛車輛號A2
    -403號營業遊覽大客車，於民國95年7 月5 日9 時0 分許，
    行經苗栗市臺13線處，因有「闖紅燈」違規，嗣經原舉發機
    關苗栗縣警察局苗栗文山派出所員警乙○○當場製單舉發，
    異議人未於95年7 月20日自動繳納罰鍰，經移送原處分機關
    即交通部公路總局新竹區監理所苗栗監理站，以異議人違反
    道路交通管理處罰條例第53條第1 項「駕車行經有燈光號誌
    管制之交岔路口闖紅燈」之規定，於95年10月16日以竹監苗
    字第裁54-F00000000-0號裁決書裁處罰鍰新臺幣（下同）
    5,400 元，並依同條例第63條第1 項第3 款記違規點數3 點
    等語。
三、異議意旨略以：異議人堅信未闖紅燈，因此提出質疑，是否
    本車已行經路口中央，由黃燈轉紅燈，而警方誤以為異議人
    闖紅燈，此種狀態，根本不構成闖紅燈，況且異議人也未發
    現警員於路口執勤。又異議人根本不知情，於95年7 月5 日
    至同年10月10均未收到警察機關任何罰單，於10月11日才收
    到苗栗郵局之通知，前往領取掛號，才知道已經逾期，請刪
    除加罰之金額，因此提出聲明異議。
四、經查：
  （一）異議人對於其駕駛上開營業遊覽大客車，於95年7 月5
        日09時00分許，行經苗栗市臺13線處，因有「闖紅燈」
        違規之事實，予以否認，然本件有苗栗縣警察局舉發違
        反道路交通管理事件通知單，並經舉發警察乙○○到庭
        具結：舉發當時與所長駕車巡邏，當時其行駛路線已經
        轉綠燈，則異議人駕駛之車輛，怎能通行，因而特別前
        往查看燈號，確實為紅燈，才亮警車紅燈、擴音器要求
        異議人停車，但是異議人都沒有停車，追隨約一公里，
        直到下單線道，異議人才停車。異議人拒絕簽收，才導
        致罰單逾期等語屬實，且按道路交通安全規則第94條：
        「汽車在同一車道行駛時，除擬超越前車外，後車與前
        車之間應保持隨時可以煞停之距離。汽車除遇突發狀況
        必須減速外，不得任意驟然減速。前車如須減速暫停，
        駕駛人應預先顯示燈光或手勢告知後車，後車駕駛人應
        隨時注意前車之行動。汽車行駛時，駕駛人應注意車前
        狀況及兩車併行之間隔，並隨時採取必要之安全措施。
        」之規定，異議人駕駛汽車，本應保持隨時可以煞停之
        距離，及應注意車前狀況，隨時採取必要之安全措施，
        且黃燈亮之後，依照道路交通標誌標線號誌設置規則第
        206 條第4款 規定「行車管制號誌各燈號顯示之意義如
        左：四　圓形黃燈，圓形黃燈用以警告車輛駕駛人及行
        人，表示紅色燈號即將顯示，屆時將失去通行路權。」
        規定，即知悉將失去路權，異議人仍持續行駛之行為，
        足見異議人有闖紅燈屬實，其所辯燈號從黃燈轉紅燈不
        違法，應係誤解法律法律，尚難認為係闖紅燈之正當理
        由。
  （二）按違反道路交通管理事件統一裁罰基準及處理細則第11
        條第1 項第1 款規定：「行為人有本條例之情形者，應
        填製舉發違反道路交通管理事件通知單（以下簡稱通知
        單），並於被通知人欄予以勾記，其通知聯依下列規定
        辦理：一、當場舉發者，應填記駕駛人或行為人姓名、
        性別、出生年月日、地址、身分證統一編號及車主姓名
        、地址、車牌號碼、車輛種類。被查獲之駕駛人或行為
        人為受處分人時，應於填記通知單後將通知聯交付該駕
        駛人或行為人簽名或蓋章收受之；拒絕簽章者，仍應將
        通知聯交付該駕駛人或行為人收受，並記明其事由及交
        付之時間；拒絕收受者，應告知其應到案時間及處所，
        並記明事由與告知事項，視為已收受。」，而卷內員警
        所填寫之通知單已經記載「拒簽收」，有舉發通知單為
        憑，舉發員警所為，已符合法律之規定，異議人抗辯未
        收到紅單，不知道逾期等情，顯係誤解法律之規定，難
        認為是減少罰款之正當理由。
  （三）從而，異議人之行為係違反道路交通管理處罰條例第53
        條第1 項「駕車行經有燈光號誌管制之交岔路口闖紅燈
        」之違規。再參諸違反道路交通管理事件統一裁罰標準
        表所示，駕駛大型車違反道路交通管理處罰條例第53條
        第1 項、同條例第63條第1 項第3 款，若受處分人於逾
        越應到案期限30日以上，繳納罰鍰或逕行裁決處罰，應
        裁罰鍰5,400 元，並記違規點數3 點。本件原處分機關
        逕依立法者於道路交通管理處罰條例第92條第3 項授權
        行政機關訂定之違反道路交通管理事件統一裁罰標準表
        之規定，裁罰異議人5,400 元，並記違規點數3 點，符
        合法律之規定。本件異議人之異議為無理由，應予駁回
        。
據上論斷，應依道路交通案件處理辦法第19條，裁定如主文。
中　　華　　民　　國　　96　　年　　1 　　月　　5 　　日
                      交通法庭  法　官  張珈禎
上列正本證明與原本無異。
如不服本裁定應於送達後5日內向本院提出抗告狀
                                書記官　黃雅琦
中　　華　　民　　國　　96　　年　　1 　　月　　5 　　日
